# 请教陈版及各位关于生产线改造工程项目资本化的问题

提问人：slacker_tie 时间：2014-06-28 14:41:44
2009 年，A 公司收购B公司一条生产大尺寸玻璃显示屏的生产线。 A公司收购后继续生产大尺寸屏， 2009 年1-2月，公司对产线进行部分改造，并在此期间实现试生产销售收入 2 亿元，相关成本费用 3 亿元，公司将成本费用扣除实现的收入后净额 1 亿元确认为在建工程。 2009 年 6 月-2010年 6 月，由于大尺寸屏销售开始下滑，公司开始转向生产中小尺寸屏，在此过程中由于试生产中小尺寸屏实现收入 2 亿元，发生相关成本费用 4 亿元，公司将将成本费用扣除实现的收入后净额 2 亿元确认为在建工程。 2010 年 6 月，公司将上述在建工程转入固定资产。 注：在上述过程中，该生产线机器设备按照使用寿命正常计提折旧，并未停止计提。
问题一：上述两阶段的试生产支出是否可以作为固定资产的后续支出予以资本化？ 问题二：如果可以资本化，上述在建工程转入固定资产的时点是否正确？

回答人：chenyiwei
补充一点：上述两次改建工程的支出，如果能够增加该生产线产生未来经济利益流入的能力，而不仅仅维持现有的经济利益流入能力，则可以资本化，但在计算资本化金额时，应扣除：（ 1 ）被拆除和替换的原有部分的账面价值（以购买日的原公允价值为基础持续计算的金额）；（ 2 ）改建部分达到预定可使用状态前的试生产净收益。